臺灣花蓮地方法院刑事判決　　　　　　　　　　　　　　九十三年度易字第一九號
　　公　訴　人　臺灣花蓮地方法院檢察署檢察官
　　被　　　告　丙○○
右列被告因竊盜案件，經檢察官提起公訴（九十二年度偵字第二九○八號），並經追
加起訴（九十三年度核退偵字第一○三號）以及移
四一、九四二、一○六五、一○六六號、九十三年度核退偵字第二九○、三○○號）
，本院判決如左：
    主  文
丙○○共同連續於夜間攜帶凶器毀越門扇、安全設備侵入住宅而竊盜，累犯，處有期
徒刑貳年貳月。
扣案之螺絲起子壹把沒收。
    事  實
一、丙○○前曾於民國九十一年間因竊盜罪，經判處有期徒刑一年一月，於九十二年
    五月十八日執行完畢，仍不知悔改，再基於意圖為自己不法所有之概括犯意，連
    續於左列時間地點竊取他人之物：
    （一）九十二年十一月十八日上午九時許，與薛桂忠（另案由檢察官偵辦中）共
          同基於意圖為自己不法所有之犯意，駕駛ＢＢ－９２４６號自用小客車，
          行經花蓮縣新城鄉○○村○○路六巷之工地時，見該工地之房屋已經落成
          ，但無人看管，乃由丙○○持其所有之螺絲起子一把，拆卸該工地上落成
          房屋之窗戶鋁框之鋁條共計二十五枝，兩人在一同將窗框搬至小客車上。
    （二）九十三年一月十六日上午十時十五分許，行經花蓮市○○路○段一七三巷
          一之三號處所，發現該屋大門未上鎖，乃徒手打開大門進入屋內後（侵入
          住宅部分未據告訴），竊取住於該處之印尼籍人士蘇塔娣（Sutarti） 所
          有內含照相機、手錶、眼鏡以及印尼幣等物之背包一個，得手後，欲行離
          去之際，被蘇塔娣發現後，大聲追呼，經鄰居陳定國等人在鄰近之慈濟大
          學校園內當場追捕查獲。
    （三）九十三年一月中旬某日晚間許前往壬○○位於花蓮市○○○○街二十五號
          六樓之十三住處，趁無人在家之際，持不知名的凶器，將大門之門鎖破壞
          後，自大門侵入屋內，竊取壬○○所有之室內電熱水器一台，得手後，將
          電熱水以新台幣一千五百元之價格賣給經營花蓮市東部電器行之許添福。
    （四）九十三年一月中旬某日在辛○○所經營設於花蓮縣吉安鄉○○○街路旁之
          檳榔攤將檳榔攤側門的門栓敲壞，將門扇拆置於地上後，竊取辛○○所有
          置放檳榔攤內之冰箱一台，得手後，通知經營權威商業冷凍設備之黃敏賢
          估定為二千元之價格，並即由黃敏賢開車將冰箱載走。
    （五）九十三年一月二十六日凌晨三時許，趁位於花蓮市○○路八十九號之花蓮
          縣立自強國中深夜無人看守之際，將學校內二樓以及三樓校長室、專任老
          師室、大會議室門栓上鐵栓以不知名的凶器加以剪斷，撬開鐵門之後，進
          入室內，竊取電腦主機二部，十五吋液晶螢幕三台、擴大機主機一台、無
          線麥克風一隻以及有線麥克風二隻。
    （六）九十三年二月十四日晚間十一時許，在花蓮市○○○○街二十五號地下室
          停車場內，以自備之鑰匙竊取乙○○所有之車號ＨＥＶ三九二號機車一部
          。
    （七）九十三年二月下旬某日凌晨五、六時許，行經花蓮縣吉安鄉○○路二一四
          巷二號前，見己○○所有座落該處之倉庫大門旁有一縫隙，且無人看管，
          乃從該門縫侵入該倉庫中，竊取己○○所有之金箔圖九幅以及音響主機二
          台。
    （八）九十三年三月中旬下午二時許，在花蓮市國福一三三號旁空地，竊取張益
          嘉所有之玫瑰石一顆。得手後，將玫瑰石載運至花蓮縣吉安鄉○○路○段
          一一四號馬德良之處所，以一萬二千元之價格出售於馬德良。
    （九）九十三年三月二十二日，前往花蓮市新生橋下，見癸○○所有置放於橋下
          之緣石鐵絲網、Ｃ型鋼、紐澤西護欄鐵模、預力樑頭鋼模、鋼筋、柱子鋼
          模、小鋼模等物置放該處，無人看管，乃將該物竊為己有，再以機車載離
          現場，並將之轉售於林義能所經營位於於花蓮市國民二十三之一號億義回
          收場。
    （十）九十三年三月三十一日晚間十一時許，在花蓮市○○○路七十之一號旁停
          車場，見車號Ｕ六－三０四０號吉普車一部停放該處，而且車輛鑰匙未取
          下，乃將車輛竊走，得手後將車開到新生橋下，將置放該處一部自用小貨
          車上之車牌ＪＥ五二九七號車牌竊為己有後，將該車牌改懸掛在所竊得之
          吉普車上。
二、案經被害人庚○○、己○○訴由花蓮縣警察局新城分局；黃素娟、花蓮縣立自強
    國中、癸○○訴由花蓮縣警察局花蓮分局；分別報請臺灣花蓮地方法院檢察署檢
    察官偵查起訴。
    理  由
一、被告對於前揭犯罪事實於本院審理中均坦白承認，並有下列事證可資為證：
    （一）前揭犯罪事實（一），被告於偵查中自白（偵二九○八卷第十三頁）、被
          害人庚○○陳述被竊情形（偵二九○八卷第二十八頁），並有經被告拆卸
          鋁窗之現場照片（偵二九○八卷第三十二頁、三十五頁以下）、贓物領據
          （警Ａ２卷第十四頁）、被告竊得鋁條後放在車上的照片（警Ａ２卷第十
          五頁）以及扣案之螺絲起子一把附卷可證。
    （二）前揭犯罪事實（二），被告於警詢中自白（警Ｂ３卷第三頁、第七頁）、
          被告蘇塔娣陳述被害經過（警Ｂ３卷第十頁以下）、當場逮捕被告之陳定
          國、朱正偉、林宏國陳述當時追捕的經過，並陳述被告確實在身上背有一
          個背包（警Ｂ３卷第十四頁以下）、贓物領據（警Ｂ３卷第二十三頁）以
          及現場照片（警Ｂ３卷第二十七頁以下）。
    （三）前揭犯罪事實（三），被告於偵查中自白（偵二九○卷第二十九頁背面）
          、被害人壬○○於警詢中稱確實有被竊熱水器，而且當時門窗有遭破壞（
          警Ｃ３卷第十八頁以下）、許添福陳稱確實有向被告購買熱水器一台（警
          Ｃ３卷第三十六頁），並有許添福指認之照片（警Ｃ３卷第四十一頁）以
          及被告所出具之切結書一紙附卷可參（警Ｃ３卷第四十四頁）。被告於本
          院審理中雖然稱並未破壞門鎖，但是被害人於警詢中一再指述門鎖確實已
          經遭到破壞，以被告所竊取之物係在室內，豈有可能不破壞門扇而竊取之
          ，被告所辯自未可採信。
    （四）前揭犯罪事實（四），被告於警詢以及偵查中坦承竊盜（警Ｃ３卷第十二
          頁、偵二九○卷第三十頁），被害人黃素娟稱被告係將檳榔攤側門的門栓
          敲壞之後，將門扇置於地上（警Ｃ３第十四頁以下、偵二九○卷第六頁）
          ，並提出告訴（警Ｃ３卷第十六頁），並有現場圖以及現場照片（偵二九
          ○卷第八頁以下）附卷為證，黃敏賢陳稱確實有向被告購買冷凍機一台（
          警Ｃ３卷第二十五頁）。被告於偵查以及審理中雖陳稱並未破壞門鎖（偵
          二九○卷第三十頁），但是該處所門鎖確實遭到破壞，業據被害人陳述明
          確，而且係門扇遭到拆卸，若係他人所為，被害人當可得知，而迅速修復
          ，豈有任由門扇洞開，讓被告輕易可以竊取屋內物品之理，被告所辯未可
          採信。
    （五）前揭犯罪事實（五），被告於警局初詢以及偵查中均坦承行竊（警Ｃ３卷
          第三頁、偵二九○卷第三十頁背面）、自強國中事務組長子○○陳稱確實
          有遭竊，且鎖有被破壞（警Ｃ３卷第二十頁），並對於毀損部分提出告訴
          ，有報案單附卷可參（警Ｃ３卷第三十九頁）、何貴欽於警詢中陳稱被告
          確實有將電腦用品一批暫時放在他的住處，之後又拿走（警Ｃ３卷第三十
          頁），再有現場圖以及現場照片（偵二九○卷第十四頁以下）附卷可證。
          被告雖然在警訊複訊及偵審查中否認有破壞門鎖（警Ｃ３卷第八頁偵二九
          ○卷第三十頁背面），但是被告於警局初詢時即坦承確有破壞門鎖（警Ｃ
          ３卷第三頁），而自強國中教室以及會議室等遭竊之處所確實有門鎖遭破
          壞之情形，亦有前揭照片附卷可證，足證被告確實是將門鎖破壞之後再侵
          入行竊，被告否認之詞，未可採信。
    （六）前揭犯罪事實（六），業據被告自白在卷（警Ｅ３卷第二頁、偵九四一卷
          第五頁背面），被害人乙○○稱確實有車輛失竊（警Ｅ３卷第六頁），並
          有贓物領據以及車輛失竊記錄、報案單附卷可證（警Ｅ３卷第八頁以下）
        。
    （七）前揭犯罪事實（七），被告於警詢、偵查已經自白（警Ｇ３卷第五頁以下
          、偵一二四一卷第十八頁背面），被害人己○○於警詢中陳述被竊經過，
          並且表明告訴之意旨（警Ｇ３卷第三頁），再有贓物領據（警Ｇ３卷第八
          頁）、現場照片（警Ｇ３卷第九頁）附卷為證。
    （八）前揭犯罪事實（八），被告於警詢中、偵查中坦承（警Ｄ３卷第三頁、偵
          九四二卷第五頁背面），被害人戊○○稱確實有失竊玫瑰石一顆（警Ｄ３
          卷第七頁）、馬德良於警詢中陳稱確實有向被告購買玫瑰石一顆（警Ｄ３
          卷第十頁）、並有贓物領據以及照片（警Ｄ３卷第十二頁以下）附卷可證
          。
    （九）前揭犯罪事實（九），被告於警詢、偵查中自白（警Ｈ３卷第八頁、偵一
          一三四卷第二十一頁背面）、被害人癸○○於警詢中陳述確實有被竊（警
          Ｈ３卷第十一頁）、林義能陳稱確實有向被告購買廢鐵一批（警Ｈ３卷第
          十九頁以下、偵一一三四卷第二十五頁背面），並指認被告，有指認之口
          卡附卷可證（警Ｈ３卷第二十八頁）、被告確實有將該批廢鐵出售給林義
          能，尚有登記簿附卷可參（警Ｈ３卷三十一頁），再有現場照片（偵一一
          三四卷第十五頁、警Ｈ３卷第三十三頁）、贓物領據（警Ｈ３卷第三十頁
          ）附卷可證。
    （十）前揭犯罪事實（十），被告於偵查中坦承（警Ｆ３卷第五頁以下、偵三０
          ０卷第四頁背面），而被告被查獲時搭乘被告所駕車輛之羅阿財陳稱確實
          由被告駕駛該車輛（警Ｆ３卷第十三頁），車主陳建安之妻子丁○○陳稱
          吉普車是九十三年五月二十五日在花蓮縣秀林鄉景美村加灣二一二號前被
          竊（警Ｆ３卷第二十一頁以下），並有扣案鑰匙一把（偵三００卷第十頁
          ）以及贓物領據（警Ｆ３卷第二十三頁）、車輛協尋單（警Ｆ３卷第二十
          五頁）以及照片（警Ｆ３卷第二十九頁以下）附卷可證。
    從而，本案事證明確，被告犯行洵堪認定，應予依法論科。
二、核被告所為係犯刑法第三百二十一條第一項第一、二、三款之加重竊盜罪。其中
    犯罪事實（一）係構成同條第一項第三款；（三）係構成同條第一、二、三款；
    （四）、（五）係構成同條第二、三款之加重竊盜罪；（二）、（六）、（七）
    、（八）、（九）、（十）係構成同法第三百二十條第一項之普通竊盜罪；其中
    犯罪事實（七）之部分，被告所犯係刑法第三百零六條第一項之侵入住宅罪以及
    刑法第三百二十條第一項之竊盜罪。被告係侵入被害人所有之倉庫，而該倉庫屬
    於刑法第三百零六條第一項所稱之建築物，被告此部分所為自構成侵入住宅罪，
    但因為該倉庫並非有人居住之建築物，因此並不屬於刑法第三百二十一條第一項
    第一款所稱之建築物，則被告所犯自非加重竊盜罪，附此敘明。被告本次犯行所
    犯二罪間有方法結果之牽連關係，應從一重之竊盜罪處斷。另外犯罪事實（十）
    中，被告取得吉普車之行為，依照被告所述吉普車的車鑰匙並沒有取下，顯然該
    車還在他人之管領中，被告加以取走，自屬竊盜之犯行，而非侵占之犯行。另外
    被告從貨車後車斗取走車牌之行為，依照被告於本院審理中所為之陳述（本院九
    十三年六月十五日準備程序筆錄第四頁），在該車上尚留有衣物，而且車牌是兩
    片用繩子綁起來，顯見該車牌屬於有人管領之物，被告此部分之行為亦構成竊盜
    罪，而非侵占罪，均併此敘明。另外犯罪事實（一），被告係在尚在將鋁條置於
    己力管領範圍之過程中，由薛桂忠參與將鋁條搬運上車，屬於事中共犯，因此被
    告就此犯行與薛桂忠間有犯意聯絡，行為分擔，為共同正犯。又被告所為數行為
    ，時間緊接，所犯罪名相同，顯係出於概括之犯意為之，為連續犯，爰依刑法第
    五十六條之規定以較重之加重竊盜罪論，並加重其刑。被告於九十一年間因竊盜
    罪，經判處有期徒刑一年一月，於九十二年五月十八日執行完畢，有台灣高等法
    院被告全國前案記錄表附卷可參，五年以內再犯本件有期徒刑以上之罪，為累犯
    ，依刑法第四十七條規定加重其刑，並遞加重之。又「按犯人因案被發覺獲案，
    在檢察官或司法警察官訊問中被告陳述其未發覺之部分犯罪行為，其所陳述為連
    續犯其餘行為或牽連犯他罪，既因一部分犯罪已因案被發覺，依裁判上一罪之關
    係，並不符合刑法第六十二條之規定，不應認有自首之效力。」（最高法院七十
    六年度台上字第七一○七號、七十八年度台上字第三九二九號判決參照），本案
    被告既因竊盜罪被查獲，則被告於警詢中供出尚未查獲之其他連續竊盜犯行，核
    與自首之要件不符，自不得適用刑法第六十二條之規定減輕其刑。爰審酌被告本
    次犯行之竊盜次數多達十一件，對於被害人財產之管理產生危害，並且對於社會
    秩序所有影響，被告所竊得之物品多數均為價值不高之鐵製用品，被告犯後坦承
    犯行，態度良好以及其他一切犯罪之動機、目的、手段，犯罪時所受之刺激及其
    品性、生活狀況、智識程度、犯罪所生之損害，及犯罪後態度等一切情狀量處如
    主文所示之刑。扣案之螺絲起子一把，為被告所有，且係供被告犯罪所用之物（
    偵卷第十三頁），應依刑法第三十八條第一項第二款宣告沒收。其餘扣案之物品
    無證據證明係供本案犯罪所用之物，自無從沒收，附此敘明。
三、據上論結，應依刑事訴訟法第二百九十九條第一項前段，刑法第二十八條、第五
    十六條、第三百二十條、第三百二十一第一項第一、二、三款、第三百零六條、
    第五十五條、第四十七條、第三十八條第一項第二款判決如主文。
本案經檢察官甲○○到庭執行職務
中      華      民      國    九十三    年      六      月    二十三    日
                              臺灣花蓮地方法院刑事第一庭
                                  法    官    賴  淳  良
右正本證明與原本無異。
如對本判決不服，應於送達後十日內，向本院提出上訴狀。（應抄附繕本）告訴人或
被害人如對於本判決不服者，應具備理由請求檢察官上訴，其上訴期間之計算係以檢
察官收受判決正本之日期為準。
                          法院書記官
中      華      民      國    九十三    年      六      月    二十三    日
附錄本判決論罪之法律條文：
刑法第三百二十條：
意圖為自己或第三人不法之所有，而竊取他人之動產者，為竊盜罪，處五年以下有期
徒刑、拘役或五百元以下罰金。
意圖為自己或第三人不法之利益，而竊佔他人之不動產者，依前項之規定處斷。
前二項之未遂犯罰之。
刑法第三百二十一條第一項第一款、第二款、第三款：
犯竊盜罪而有左列情形之一者，處六月以上五年以下有期徒刑：
一、於夜間侵入住宅或有人居住之建築物、船艦或隱匿其內而犯之者。
二、毀越門扇、牆垣或其他安全設備而犯之者。
三、攜帶兇器而犯之者。
刑法第三百零六條：
無故侵入他人住宅、建築物或附連圍繞之土地或船艦者，處一年以下有期徒刑、拘役
或三百元以下罰金。
無故藏匿其內或受退去之要求而仍留滯者亦同。
